---
title: "LAB ONE (MD)"
author: "Ingrid Villarreal V"
date: "2025-09-30"
output: html_document
---

Es la estructura de red que AMAZON ocupa para hacer recomendaciones en base a tus compras actuales
```{r}
M = as.matrix(
  read.csv("https://raw.githubusercontent.com/PABalland/ON/master/amz.csv" , 
           sep = ",", 
           header = T, 
           row.names = 1))
M
dim(M)
```

Ver sólo el vector de clientes que compran el producto "corbata" (producto de la columna 1)
```{r}
M[1:6, 1]
```

Ver sólo el vector de clientes que compran el producto "corbata" (producto de la columna 1)
```{r}
M[1:6, 1:2]
```

Computar grado de centralidad
```{r}
rowSums(M)
```

Función útil para enfocarnos en productos y no sólo en clientes
```{r}
t(M)
```

Suma de matrices
```{r}
M + M
```

Crear nuevo un objeto llamado x
```{r}
x = M + M
```

Multiplicación de matrices checar tamaños
```{r}
M^2
M * M
```

Identificar productos que van frecuentemente juntos (co ocurrencias par)
```{r}
t(M) %*% M
```

Similaridad de productos (de gustos) matriz de co ocurrencia de productos
```{r}
P = t(M) %*% M
```

No es una matriz identidad (como en la correlación) 
```{r}
diag (P) = 0
```

Similaridad de clientes - matriz de co ocurrencia de clientes
```{r}
C = M %*% t(M)
```

No es una matriz identidad (como en la correlación) 
```{r}
C
diag(C) = 0
```
